臺灣高雄地方法院刑事判決　　　　　　　100年度易字第157號
公　訴　人　臺灣高雄地方法院檢察署檢察官
被　　　告　吳其軒
上列被告因竊盜案件，經檢察官提起公訴（99年度偵字第37265
號），本院以簡式審判程序審理，判決如下：
    主  文
吳其軒犯竊盜罪，處罰金新臺幣仟元，如易服勞役，以新臺幣
壹仟元折算壹日。扣案之萬能鑰匙壹支沒收。
    事實及理由
一、本件被告吳其軒所犯刑法第320 條第1 項之普通竊盜罪，為
    死刑、無期徒刑、最輕本刑為3 年以上有期徒刑以外之罪，
    其於本院審理中，先就被訴事實為有罪之陳述，經本院告知
    簡式審判程序之旨，並聽取當事人之意見後，依刑事訴訟法
    第273 條之1 第1 項之規定，裁定本件進行簡式審判程序。
    又本件犯罪事實及證據部分，除證據部分補充「被告吳其軒
    於本院審理時之自白」外，餘均引用檢察官起訴書之記載（
    如附件）。
二、核被告所為，係犯刑法第320 條第1 項普通竊盜罪。爰審酌
    被告任意竊取他人之財物，行為實有不該，惟念其竊盜所得
    財物已交由被害人領回，有贓物認領保管單在卷足稽（警卷
    第14頁），且被告犯後坦承犯行，態度尚可，並斟酌其犯罪
    情節、手段、經濟狀況等一切情形，量處如主文所示之刑，
    並諭知易服勞役之折算標準。扣案之萬能鑰匙1 支，為被告
    所有供本件犯罪所用之物，業據被告供承在卷，應依刑法第
    38條第1 項第2 款規定宣告沒收。
據上論斷，應依刑事訴訟法第284 條之1 、第273 條之1 第1 項
、第299 條第1 項前段、第310 條之2 、第454 條第2 項，刑法
第320 條第1 項、第42條第1 項前段、第38條第1 項第2 款，刑
法施行法第1 條之1 ，判決如主文。
本案經檢察官陳登燦到庭執行職務。
中    華    民    國   100    年    2     月    25    日
                  刑事第十六庭  法  官  姚水文
以上正本證明與原本無異。
如不服本判決應於收受送達後10日內向本院提出上訴書狀，並應
敘述具體理由；如未敘述上訴理由者，應於上訴期間屆滿後20日
內向本院補提理由書（均須按他造當事人之人數附繕本）「切勿
逕送上級法院」。
中    華    民    國   100    年    2     月    25    日
                                書記官  蔡靜雯
附錄本判決論罪之法條：
刑法第320條第1項
意圖為自己不法之所有或第三人不法之所有，而竊取他人之動產
者，為竊盜罪，處5 年以下有期徒刑、拘役或500 元以下罰金。
附件
臺灣高雄地方法院檢察署檢察官起訴書
                                     99年度偵字第37265號
    被      告  吳其軒  男  33歲（民國○○年○月○○日生）
                        住高雄市前鎮區鎮○○街160之3號
                        4樓
                        (在押)
                        國民身分證統一編號：Ｚ000000000號
上列被告因竊盜案件，已經偵查終結，認應該提起公訴，茲將犯
罪事實及證據並所犯法條分敘如下：
            犯罪事實
一、吳其軒意圖為自己不法之所有，於民國99年12月16日21時35
    分許，在高雄市○鎮區鎮○街69巷50號前，持自備鑰匙開啟
    陳旭輝所有車牌號碼PWW-265號重型機車之置物箱後，徒手
    竊取造型煙灰缸及造型別針各1個，得手後藏置於其外套左
    口袋內。嗣於吳其軒接續持自備鑰匙開啟機車電門之際，為
    當地巡守隊員報警處理，經警到場處理，始查獲上情，並經
    吳其軒之同意，在其外套左口袋扣得造型煙灰缸及造型別針
    各一個。
二、案經高雄市政府警察局前鎮分局移送偵辦。
            證據並所犯法條
一、證據方法與待證事實
    ┌───┬───────────┬─────────────────┐
    │ 編號 │      證據方法        │            待證事實              │
    ├───┼───────────┼─────────────────┤
    │  1   │被告吳其軒於警詢時及本│1.被告於警詢時坦承竊盜造型煙灰缸及│
    │      │署偵查中之供述        │  造型別針各1個，惟辯稱：我因服用 │
    │      │                      │  安眠藥，意識模糊，誤以為係其乾媽│
    │      │                      │  之機車，才開錯機車置物箱云云。然│
    │      │                      │  被告之乾媽機車為輕型機車，業據被│
    │      │                      │  告自承在卷，本案機車為重型機車，│
    │      │                      │  體型大小顯有差別，被告所辯顯不可│
    │      │                      │  採。                            │
    │      │                      │2.被告復於本署偵查中改稱：我於翌（│
    │      │                      │  17）日起床後，才發現有造型煙灰缸│
    │      │                      │  及造型別針之存在云云，此顯與其於│
    │      │                      │  警詢時之辯詞不符，要難採信。    │
    ├───┼───────────┼─────────────────┤
    │  2   │證人即被害人陳旭輝於警│被告所竊取之造型煙灰缸及造型別針係│
    │      │詢時之證述            │陳旭輝所有之物。                  │
    ├───┼───────────┼─────────────────┤
    │  3   │證人即查獲警員藍清華於│被告為警查獲之時，對於警員所詢問之│
    │      │本署之證述            │問題均能正確理解，並能予辯駁，足見│
    │      │                      │被告行為當時之意識尚屬清楚。      │
    ├───┼───────────┼─────────────────┤
    │  4   │本案之扣押筆錄、扣押物│被告涉犯竊盜罪嫌，為警查獲，並扣得│
    │      │品目錄表、贓物認領保管│造型煙灰缸及造型別針各1個等事實。 │
    │      │單各1份、現場查獲照片8│                                  │
    │      │張                    │                                  │
    └───┴───────────┴─────────────────┘
二、核被告所為，係犯刑法第320條第1項之竊盜罪嫌。
三、依刑事訴訟法第251條第1項提起公訴。
    此  致
臺灣高雄地方法院
中    華    民    國   100    年    1     月    5     日
                              檢  察  官   呂幸玲